---
title: "R Notebook"
output: html_notebook
---
Estructura de una funcion: 
Una función debe tener 
  -nombre
  -argumentos
  -cuerpo
  -resultado

Ejemplo: 
A continuación una función que recibe dos numeros, los suma y devuelve el resultado:
```{r}
suma <- function(a,b){
  a+b
}
suma(5,9)
```
Familia de funciones apply:
Son funciones utilizadas para aplicarse en cada elemento de una estructura de datos.

lapply()
Es una funcion que sirve para aplicar funciones a todos los elementos de una lista, de ahí la l de su nombre.

ejemplo utilizando trees y aplicando la función mean:
```{r}
trees

lapply(X = trees, FUN = mean)
```

sapply()
La funcion sapply recorre una lista o vector y le aplica una funcion

por ejemplo, obteniendo la raiz cuadrada con sqrt:
```{r}

sapply(1:9, sqrt)
```
vapply()
La funcion vapply devuelve un vector con la aplicación de la funcion de cada lista introducida como parametro:

por ejemplo:
```{r}

x <- list(A=1, B=1:6, C= 1:10)

vapply(x, FUN=length, FUN.VALUE = 0L)
```

